【裁判字號】    99,上訴,676
【裁判日期】    990820
【裁判案由】    毒品危害防制條例
【裁判全文】
臺灣高等法院臺南分院刑事判決         99年度上訴字第676號
上訴人即被告  甲○○
上列上訴人即被告因違反毒品危害防制條例案件，不服臺灣臺南
地方法院99年度訴字第620號中華民國99年6月21日第一審判決（
起訴案號：臺灣臺南地方法院檢察署99年度毒偵字第664號），
提起上訴，本院判決如下：
    主  文
上訴駁回。
    理  由
一、按不服地方法院之第一審判決而上訴者，應向管轄第二審之
    高等法院為之。提起上訴，應以上訴書狀提出於原審法院為
    之。上訴書狀應敘述具體理由。第二審法院認為上訴書狀未
    敘述理由者，應以判決駁回之。刑事訴訟法第361條第1項、
    第2項、第350條及第367條前段分別定有明文。而所謂不服
    第一審判決之具體理由，必係依據卷內既有訴訟資料或提出
    新事證，指摘或表明第一審判決有何採證認事、用法或量刑
    等足以影響判決本旨之不當或違法，而構成應予撤銷之具體
    事由，始克當之（例如：依憑證據法則具體指出所採證據何
    以不具證據能力，或依憑卷證資料，明確指出所為證據證明
    力之判斷如何違背經驗、論理法則）；倘僅泛言原判決認定
    事實錯誤、違背法令、量刑失之過重或輕縱，而未依上揭意
    旨指出具體事由，或形式上雖已指出具體事由，然該事由縱
    使屬實，亦不足以認為原判決有何不當或違法者（例如：對
    不具有調查必要性之證據，法院未依聲請調查亦未說明理由
    ，或援用證據不當，但除去該證據仍應為同一事實之認定）
    ，皆難謂係具體理由，俾與第二審上訴制度旨在請求第二審
    法院撤銷、變更第一審不當或違法之判決，以實現個案救濟
    之立法目的相契合，並節制濫行上訴（最高法院97年度台上
    字第892號刑事判決意旨參照）。
二、上訴意旨略稱：原判決既昧於事實且任意推定犯罪事實，又
    對於上訴人之證據漏而不審，殊難令人甘服，爰起上訴，請
    求將原判決撤銷，更為適當合法之判決云云。
三、原審因被告就被訴事實為有罪之陳述，並聽取被告之意見後
    ，裁定依簡式審判程序審理，據以判決認定上訴人即被告有
    施用第一級毒品犯行，係依憑被告於原審審理時之自白，並
    有長榮大學99年3月1日出具之確認報告及送驗尿液年籍對照
    表各一件在卷可憑。而被告因施用毒品案件，經強制戒治後
    於96年4月13日執行完畢釋放之情，亦有臺灣高等法院被告
    前案紀錄表在卷可佐，顯見其係於強制戒治執行完畢釋放後
    ，五年內再犯本件施用第一級毒品之罪，應依法追訴處罰。
    原判決因認被告所為係犯毒品危害防制條例第10條第1項之
    施用毒品罪。被告施用第一級毒品海洛因前持有海洛因之低
    度行為，應為施用海洛因之高度行為所吸收，不另論罪。另
    被告有如原判決所示之有期徒刑執行完畢紀錄，有臺灣高等
    法院被告前案紀錄表可按，其於有期徒刑之執行完畢後五年
    內，故意再犯本件有期徒刑以上之施用第一級毒品罪，為累
    犯，應依刑法第47條第1項之規定加重其刑。經核原判決已
    敘述其所憑之證據及其認定之理由。復敘明審酌海洛因戕害
    身心，而被告前因施用毒品經送觀察勒戒、強制戒治處分後
    ，猶不思戒絕革除惡習，再為本件犯罪，顯未因前所受強制
    戒治等處分而記取教訓，惟其施用毒品所生危害，實以自戕
    身心健康為主，對於他人生命、身體、財產等法益，尚無明
    顯而重大之實害，兼衡其素行、智識程度、家庭經濟狀況、
    犯罪後坦承犯行及檢察官之具體求刑等一切情狀，量處有期
    徒刑10月。從形式上觀察，並無判決違背法令之情形存在。
四、被告上訴意旨指摘原判決既昧於事實且任意推定犯罪事實，
    又對於上訴人有利之證據漏而不審，指摘原判決認定事實有
    誤。惟並未依憑卷證資料，明確指出原判決所為證據證明力
    之判斷如何違背經驗、論理法則。此外，原判決已詳細記載
    其審酌科刑之一切情狀之理由，既未逾越法定刑度，又未濫
    用自由裁量之權限，刑度亦屬妥適，核無不當或違法之情形
    。被告上訴理由既未具體指摘或表明原判決有何認定事實錯
    誤、違背法令或量刑等足以影響判決本旨之不當或違法，難
    謂已具體提出上訴理由。揆諸上開說明，本件上訴未敘述具
    體理由，其上訴不合法，應予駁回，並不經言詞辯論為之。
五、依刑事訴訟法第367條前段、第372條，判決如主文。
中    華    民    國    99    年    8     月    20    日
                  刑事第六庭    審判長法  官  董武全
                                      法  官  賴純慧
                                      法  官  林英志
以上正本證明與原本無異。
如不服本判決應於收受送達後10日內向本院提出上訴書狀，其未
敘述上訴理由者，並得於提起上訴後10日內向本院補提理由書（
均須按他造當事人之人數附繕本）「切勿逕送上級法院」。
                                      書記官  魏安里
中    華    民    國    99    年    8     月    20    日

司法院資訊處製作；財團法人民間司法改革基金會備份。
